# 求助陈版，政府补助与递延资产的问题

提问人：ananand 时间：2020-02-16 14:49:12
请教陈版：公司 2018 年收到一笔省级工业转型升级（技改）专项资金 100 万，专项资金属于政府补助，已计入递延收益，该笔资金应该交税，因此在收到时按高新企业15%税率交税 15 万；
对于这项政府补助涉及的税款有两种做法，感觉哪种都有道理，请陈版指点：
做法 1 ：交税之后计提递延所得税资产 15 万，假设 2019 年摊销递延收益 10 万元，设备折旧 16 万元，因为收到专项资金时一次性交税了，在计算 2019 年当期所得税时，调减递延收益的摊销数 10 万，同时转回递延所得税资产1.5万，设备折旧 16 万作为当期费用正常抵扣。
做法 2 ：收到专项资金时，交的税款 15 万元，不做递延资产， 2019 年计算当期所得税时，摊销的递延收益 10 万也不调整，设备折旧也作为当期费用正常抵扣。

回答人：chenyiwei
如果在 2018 年内收到该笔补助时，预计未来可产生足够多的应纳税所得额，则应采用你说的第一种做法。